臺灣宜蘭地方法院刑事判決
111年度訴字第73號
公  訴  人  臺灣宜蘭地方檢察署檢察官
被      告  黃榮坤




選任辯護人  法律扶助律師周書甫律師
上列被告因違反毒品危害防制條例案件，經檢察官提起公訴（11
0年度偵字第1342號），本院判決如下：
    主  文
黃榮坤犯如附表「罪名與宣告刑」欄所示之罪，各處如附表「罪
名與宣告刑」欄所示之刑及沒收。應執行有期徒刑拾貳年。
    犯罪事實
一、黃榮坤明知甲基安非他命係毒品危害防制條例第2條第2項第
    2款所規定之第二級毒品，不得非法持有、販賣，竟意圖營
    利，基於販賣第二級毒品甲基安非他命之犯意，以門號0000
    000000號行動電話作為聯繫毒品交易之工具，分別為下列犯
    行：
  ㈠黃榮坤於附表編號1、2所示之時間、地點，先後販賣第二級
    毒品甲基安非他命予陳長安2次（交易方式、數量、價金詳
    如附表編號1、2所示）。
  ㈡黃榮坤於附表編號3所示之時間、地點，販賣甲基安非他命予
    陳文琪1次（交易方式、數量、價金詳如附表編號3所示）。
  ㈢黃榮坤於附表編號4、5所示之時間、地點，先後販賣甲基安
    非他命予李麗君2次（交易方式、數量、價金詳如附表編號4
    、5所示）。
  ㈣黃榮坤於附表編號6所示之時間、地點，販賣甲基安非他命予
    林志龍1次（交易方式、數量、價金詳如附表編號6所示）。
  ㈤黃榮坤於附表編號7至11所示之時間、地點，先後販賣甲基安
    非他命予李漢欽5次（交易方式、數量、價金詳如附表編號7
    至11所示）。
二、案經宜蘭縣政府警察局宜蘭分局報告臺灣宜蘭地方檢察署檢
    察官偵查起訴。
    理  由
一、證據能力部分：　　
　　按被告以外之人於審判外之陳述，雖不符刑事訴訟法第159
    條之1至第159條之4之規定，而經當事人於審判程序同意作
    為證據，法院審酌該言詞陳述或書面陳述作成時之情況，認
    為適當者，亦得為證據。當事人、代理人或辯護人於法院調
    查證據時，知有刑事訴訟法第159條第1項不得為證據之情形
    ，而未於言詞辯論終結前聲明異議者，視為有前項之同意，
    刑事訴訟法第159條之5定有明文。查本判決所引用以下被告
    以外之人於審判外作成之相關供述證據（包含書面陳述），
    雖均屬傳聞證據，惟公訴人、被告黃榮坤及其辯護人未於言
    詞辯論終結前聲明異議，本院審酌上開證據資料製作時之情
    況，尚無違法不當及證明力明顯過低之瑕疵，亦認為以之作
    為證據應屬適當，故認前揭證據資料均有證據能力。至其餘
    所引用之非供述證據，本院亦查無違反法定程序取得之情形
    ，亦均認具有證據能力，首予敘明。
二、認定犯罪事實所憑之證據及理由：　　
  ㈠訊據被告黃榮坤對上揭犯罪事實均坦承不諱，核與證人即附
    表各編號所示之購毒者陳長安、陳文琪、李麗君、林志龍、
    李漢欽等人分別於警詢、檢察官偵訊時之證述（出處頁碼均
    詳見附表證據欄）大致相符，並有如附表「證據」欄所示之
    證據在卷可稽，足見被告之自白與事實相符，可以採信。
　㈡按販賣毒品罪所謂之「意圖」，即犯罪之目的，原則上不以
    發生特定結果為必要，只需有營利之意圖為已足，不以買賤
    賣貴而從中得利為必要（最高法院97年度台上字第2109號判
    決意旨參照）。次按販賣第二級毒品甲基安非他命係違法行
    為，非可公然為之，亦無公定價格，販賣者販入後可任意分
    裝增減其份量再行出售，而每次交易之價格、數量，亦隨時
    依交易對象、當時行情而變動，縱或出售之價格較低，亦非
    當然無營利意圖，即便為相同價格，因份量較少亦能從中獲
    利，除經坦承犯行並能供明販入、賣出確實價量外，委難查
    得實情，如被告自始否認到底，既無法追得上手，更難查悉
    有無從中獲利，是除非別有事證，足認係按同一價量委買或
    轉售，確未牟利外，尚難據此即認販賣之證據有所未足，否
    則將造成知過坦承者難辭重典，飾詞否認者反得僥倖，而失
    情理之平。且按一般民眾均知政府一向對毒品之查禁森嚴，
    且重罰不予寬貸，衡情倘非有利可圖，絕無平白甘冒被嚴查
    重罰高度風險之理，從而，舉凡其有償交易，除足反證其確
    係另基於某種非營利本意之關係外，通常尚難因無法查悉其
    販入價格，作為是否高價賣出之比較，諉無營利之意思阻卻
    販賣犯行之追訴。經查，被告與附表各編號所示之購毒者並
    無特殊情誼或至親關係，若非有價差、量差、純度等利潤可
    圖，自無費心甘冒重典，涉險販賣毒品之理。揆諸上開說明
    ，本件被告所為如附表所示各次販賣毒品之犯行，應有從中
    賺取差額而牟利之意圖，其主觀上確有營利之意圖甚明。
  ㈢綜上所述，本案事證明確，被告於附表所示之時間、地點分
    別販賣第二級毒品11次之犯行均堪認定，應予依法論科。　
三、論罪科刑：
  ㈠按甲基安非他命屬毒品危害防制條例第2條第2項第2款所公告
    列管之第二級毒品，依法不得持有、販賣。是核被告所為，
    係犯毒品危害防制條例第4條第2項之販賣第二級毒品罪。被
    告於販賣甲基安非他命行為前各次持有甲基安非他命之低度
    行為，各為其販賣之高度行為所吸收，均不另論罪。被告所
    犯附表所示11次販賣第二級毒品罪，犯意各別，行為互殊，
    應予分論併罰。
　㈡刑之加重、減輕：
  1.累犯之說明：
　  被告因違反毒品危害防制條例案件，先後經本院以97年度易
    字第164號判決處有期徒刑4月、以97年度易字第308號判決
    處有期徒刑6月、以97年度易字第390號判決處有期徒刑6月
    、以97年度訴字第245號判決處有期徒刑8月、以97年度羅簡
    字第377號刑事簡易判決處有期徒刑6月確定，及因竊盜案件
    經本院以98年度簡字第7號刑事簡易判決處有期徒刑5月確定
    ，前揭各罪復經本院以98年度聲字第331號裁定定應執行有
    期徒刑2年8月確定（以上合稱甲案），於103年11月10日假
    釋出監付保護管束，嗣經撤銷假釋，尚餘殘刑11月5日。被
    告嗣於104年間因竊盜案件，經本院以104年度易字第470號
    判決處有期徒刑4月、7月、7月；以104年度簡字第656號刑
    事簡易判決處有期徒刑3月確定，及因違反毒品危害防制條
    例案件，經本院以104年度易字第496號判決處有期徒刑8月
    、以105年度簡字第37號刑事簡易判決處有期徒刑6月確定，
    前揭各罪復經本院以105年度聲字第503號裁定定應執行有期
    徒刑2年6月確定（以上合稱乙案），被告於104年12月24日
    入監接續執行前揭甲案之假釋遭撤銷而應執行之殘刑11月15
    日及乙案所示之罪，再於107年10月1日假釋付保護管束出監
    ，其中甲案所示之罪已於105年12月7日執行完畢，此有臺灣
    高等法院被告前案紀錄表附卷可據。其受有期徒刑執行完畢
    5年以內，故意再犯本件有期徒刑以上之販賣第二級毒品11
    罪，均為累犯。依司法院大法官釋字第775號解釋意旨所示
    ，為避免發生罪刑不相當之情形，審酌被告上開構成累犯之
    犯罪紀錄，多與毒品犯罪有關，於前案執行完畢後5年內再
    犯本案，足見被告對刑罰之反應力薄弱，認適用刑法第47條
    累犯加重之規定並無罪刑不相當之情事，除法定刑為無期徒
    刑部分依法不得加重外，餘均應依刑法第47條第1項之規定
    加重其刑。
　2.刑之減輕事由說明：
  ⑴被告就附表編號2-5、編號7-10所示8次販賣毒品犯行，於偵
    查中及本院審理時均自白不諱，應依毒品危害防制條例第17
    條第2項規定，減輕其刑。
  ⑵被告於偵查中就附表編號6所示之犯罪事實僅坦承轉讓，否認
    販賣，就附表編號1、11所示之犯罪事實則均否認等情，此
    觀被告警詢、偵查之筆錄即明（見他字卷第182-192頁、第2
    63-265頁），是以，被告在偵查中並未就上開犯行自白，而
    與毒品危害防制條例第17條第2項之要件不符，自無從依該
    規定減輕。至被告就附表編號6所示犯行部分，雖於偵查中
    坦承轉讓毒品犯行（見他字卷第264頁背面），然按毒品危
    害防制條例第17條第2項規定之「自白」，係指行為人坦承
    販賣毒品罪構成要件行為之全部或主要部分而言。被告否認
    主觀上有營利意圖，難認已自白犯販賣毒品罪犯罪事實之全
    部或主要部分，自不得適用上開減輕其刑之規定。被告辯護
    人辯稱：被告在偵查中並無自白機會以及被告坦承轉讓毒品
    即應有毒品危害防制條例第17條第2項規定之適用云云，尚
    非有據。
  3.被告就附表編號2-5、編號7-10所示販賣第二級毒品罪部分
    ，同時有刑法第47條第1項之加重、毒品危害防制條例第17
    條第2項之減輕事由，應依刑法第71條第1項規定先加（法定
    刑無期徒刑部分除外）後減之。
  ㈢爰以行為人之責任為基礎，審酌被告明知毒品對人體身心健
    康戕害甚大，竟意圖營利為販賣第二級毒品之犯行，不僅戕
    害國人身體健康，且危害社會安全。惟考量被告犯後於本院
    審理時均坦承犯行，表示悔意之態度，被告所販賣之毒品對
    象、數量、對價均尚屬非鉅，兼衡被告自陳國中肄業之教育
    智識程度，入監前從事汙水處理，獨自生活等一切情狀，分
    別量處如附表各編號「罪名及宣告刑」欄所示之刑。
  ㈣另考量刑法第51條數罪併罰定執行刑之立法方式，係採限制
    加重原則，非以累加方式定應執行刑，如以實質累加之方式
    定應執行刑，則處罰之刑度顯將超過其行為之不法內涵，而
    違反罪責原則，並考量因生命有限，刑罰對被告造成之痛苦
    程度，係隨刑度增加而生加乘效果，而非以等比方式增加，
    是以隨罪數增加遞減其刑罰之方式，當足以評價被告行為之
    不法性之法理（即多數犯罪責任遞減原則），審酌被告所犯
    各次販賣毒品犯行，時間在109年10月至11月間，各該犯行
    侵害之法益相近，販毒對象5人，考量刑罰手段、目的之相
    當性，及各被告整體犯行之應罰適當性等總體情狀，就被告
    所犯如附表各編號所示11罪，定應執行刑如主文所示
四、沒收：
  ㈠未扣案之行動電話1支（含門號0000000000號SIM卡1張），係
    被告持用與附表所示購毒者聯絡交易毒品事宜所用，業據被
    告坦認在卷，並有各該通訊監察譯文在卷可佐，是該行動電
    話即為供被告犯本案犯行所用之物，雖未扣案，然並無證據
    證明業已滅失，爰依毒品危害防制條例第19條第1項規定，
    於其所犯罪刑項下宣告沒收，並依刑法第38條第4項規定，
    於全部或一部不能沒收或不宜執行沒收時，追徵其價額。
  ㈡按刑法第38條之1第1項前段規定「犯罪所得，屬於犯罪行為
    人者，沒收」，參以該規定之立法理由已說明「基於澈底剝
    奪犯罪所得，以根絕犯罪誘因之意旨，不論成本、利潤均應
    沒收」等旨以觀，對於犯罪所得之沒收，自無扣除成本可言
    ，最高法院109年度台上字第5602、5604號判決意旨可供參
    照。準此，被告於附表各編號所示販賣毒品犯行所分別收取
    之價金，為其各該次之犯罪所得，雖未扣案，亦均應依刑法
    第38條之1第1項規定，於各該次犯行項下分別宣告沒收，於
    全部或一部不能沒收或不宜執行沒收時，依刑法第38條之1
    第3項，追徵其價額。
據上論斷，應依刑事訴訟法第299 條第1 項前段，毒品危害防制
條例第4 條第2 項、第17條第2 項、第19條第1 項，刑法第11條
、第47條第1項、第51條第5 款、第38條第4項、第38條之1 第1 
項前段、第3 項，判決如主文。
本案由檢察官郭欣怡提起公訴，經檢察官林禹宏到庭執行職務。
中　　華　　民　　國　　111 　年　　6 　　月　　23　　日
                  刑事第四庭審判長法  官  林惠玲 
                                  法  官  游皓婷
                                  法  官  楊心希
以上正本證明與原本無異。
如不服本判決應於收受送達後二十日內向本院提出上訴書狀，並
應敘述具體理由；其未敘述上訴理由者，應於上訴期間屆滿後二
十日內向本院補提理由書(均須按他造當事人之人數附繕本)「切
勿逕送上級法院」。
                                  書記官  邱淑秋
中　　華　　民　　國　　111 　年　　6 　　月　　23　　日
附錄本案論罪科刑法條：
毒品危害防制條例第4 條第2 項
製造、運輸、販賣第二級毒品者，處無期徒刑或十年以上有期徒
刑，得併科新臺幣一千五百萬元以下罰金。　　
　　
附表：　　
編號 購毒者  交易時間/      地點 交易方式、   數量、價金  證據 罪名及宣告刑 1 陳長安 於民國109年10月23日下午4、5時許/ 在宜蘭縣○○鎮○○路000號5樓建國旅社某房間內 陳長安持用門號0000000000號行動電話與黃榮坤所持用之門號0000000000號行動電話聯絡後，以1,000元之價格向黃榮坤購買甲基安非他命 1包，由黃榮坤親自送貨。 1.被告黃榮坤於本院準備程序及審判中之自白（見本院卷第78頁、第119頁） 2.證人陳長安於警詢及偵訊時之證述【見109年度他字第1283號卷（下稱他字卷）第8-20頁、第32-35頁】 3.109年度聲監字第267號通訊監察書、109年度聲監續字第580號通訊監察書、黃榮坤門號0000000000號與陳長安門號0000000000號通訊監察譯文【見警蘭偵字第1100002675號卷（下稱警卷）第137-140頁、第63-64頁】 4.黃榮坤門號0000000000號通聯調閱查詢單（申登人林智毅）、陳長安門號0000000000號通聯調閱查詢單（見他字卷第24頁、第229頁） 5.現場蒐證照片（見他字卷第231-232頁）  黃榮坤販賣第二級毒品，累犯，處有期徒刑拾年貳月。未扣案之行動電話壹支（含0000000000號SIM卡壹張）、犯罪所得新臺幣壹仟元均沒收，於全部或一部不能沒收或不宜執行沒收時，均追徵其價額。  2 陳長安 於109年11月1日上午11時5分許/ 在宜蘭縣○○鎮○○○路000號聖母醫院後門 陳長安以門號0000000000號行動電話與黃榮坤所持用之門號0000000000號行動電話聯絡後，以 1,000元之價格向黃榮坤購買甲基安非他命 1包，由黃榮坤親自送貨。 1.被告黃榮坤於警詢、偵訊、準備程序及審判中之自白（見他字卷第182-192頁、第263-265頁、本院卷第78頁、第119頁） 2.-5.同上  黃榮坤販賣第二級毒品，累犯，處有期徒刑伍年貳月。未扣案之行動電話壹支（含0000000000號SIM卡壹張）、犯罪所得新臺幣壹仟元均沒收，於全部或一部不能沒收或不宜執行沒收時，均追徵其價額。  3 陳文琪 於109 年 11月4日上午11時45分許/ 在宜蘭縣○○鄉○○路000巷000弄00○0號徑源興業有限公司門口 陳文琪以門號0000000000號行動電話與黃榮坤所持用之門號0000000000號行動電話聯絡後，以500元之價格向黃榮坤購買甲基安非他命 1包，由黃榮坤親自送貨。 1.被告黃榮坤於警詢、偵訊、準備程序及審判中之自白（見他字卷第182-192頁、第263-265頁、本院卷第78頁、第119頁） 2.證人陳文琪於警詢及偵訊時之證述（見他字卷第37-48頁、第66-67頁） 3.109年度聲監字第267號訊監察書、109年度聲監續字第580號通訊監察書、黃榮坤門號0000000000號與陳文琪門號0000000000號通訊監察譯文（見警卷第137-140頁、第34-38頁） 4.黃榮坤門號0000000000號通聯調閱查詢單、陳文琪門號0000000000號（申登人陳志輝）通聯調閱查詢單（見他字卷第52頁、第229頁） 5.現場蒐證照片（出處同前）  黃榮坤販賣第二級毒品，累犯，處有期徒刑伍年貳月。未扣案之行動電話壹支（含0000000000號SIM卡壹張）、犯罪所得新臺幣伍佰元均沒收，於全部或一部不能沒收或不宜執行沒收時，均追徵其價額。 4 李麗君 於109年10月22日上午10時44分許/ 在宜蘭縣羅東鎮羅東火車站前之統一超商 李麗君以門號0000000000號行動電話與黃榮坤所持用之門號0000000000號行動電話聯絡後，以 500元之價格向黃榮坤購買甲基安非他命1包，由黃榮坤親自送貨。 1.被告黃榮坤於警詢、偵訊、準備程序及審判中之自白（見他字卷第182-192頁、第263-265頁、本院卷第78頁、第119頁） 2.證人李麗君於警詢及偵訊時之證述（見他字卷第71-78頁、第81-85頁、第115-117頁） 3.109年度聲監字第267號通訊監察書、109年度聲監續字第580號通訊監察書、黃榮坤門號0000000000號與李麗君門號0000000000號通訊監察譯文（見警卷第137-140頁、第86-90頁） 4.黃榮坤門號0000000000號通聯調閱查詢單、李麗君門號0000000000號（申登人李林秀娥）通聯調閱查詢單（見他字卷第90-91頁、第229頁） 5.李麗君手機通訊畫面擷圖照片（見警卷第98-99頁） 6.現場蒐證照片（出處同前） 黃榮坤販賣第二級毒品，累犯，處有期徒刑伍年貳月。未扣案之行動電話壹支（含0000000000號SIM卡壹張）、犯罪所得新臺幣伍佰元均沒收，於全部或一部不能沒收或不宜執行沒收時，均追徵其價額。  5 李麗君 於109年10月23日上午8時56分許/ 在宜蘭縣羅東鎮羅東火車站前之統一超商 李麗君以門號0000000000號行動電話與黃榮坤所持用之門號0000000000號行動電話聯絡後，以 500元之價格向黃榮坤購買甲基安非他命1包，由黃榮坤親自送貨。  黃榮坤販賣第二級毒品，累犯，處有期徒刑伍年貳月。未扣案之行動電話壹支（含0000000000號SIM卡壹張）、犯罪所得新臺幣伍佰元均沒收，於全部或一部不能沒收或不宜執行沒收時，均追徵其價額。  6  林志龍 於109年10月31日下午2時許/ 宜蘭縣○○鎮○○○街00號林志龍居處（起訴書誤載為黃榮坤居處，業經公訴檢察官當庭更正） 林志龍以門號0000000000號行動電話與黃榮坤所持用之門號0000000000號行動電話聯絡後，以 2,500元之價格向黃榮坤購買甲基安非他命1包，由黃榮坤親自交貨。 1.被告黃榮坤於偵訊、本院準備程序及審判中之供述（ 見他字卷第263-265頁、本院卷第78頁、第119頁） 2.證人林志龍於警詢及偵訊時之證述（見他字卷第120-126頁、第145-146頁） 3.109年度聲監字第267號通訊監察書、109年聲監續字第580號通訊監察書、黃榮坤門號0000000000號與林志龍門號0000000000號通訊監察譯文（見警卷第137-140頁、第111頁） 4.黃榮坤門號0000000000號通聯調閱查詢單、林志龍門號0000000000號（申登人張玉美）通聯調閱查詢單（見他字卷第128頁、第229頁） 5.現場蒐證照片（出處同前） 黃榮坤販賣第二級毒品，累犯，處有期徒刑拾年貳月。未扣案之行動電話壹支（含0000000000號SIM卡壹張）、犯罪所得新臺幣貳仟伍佰元均沒收，於全部或一部不能沒收或不宜執行沒收時，均追徵其價額。  7 李漢欽 於109年10月18日下午2時18分許/ 在宜蘭縣○○鎮○○路00號2樓黃榮坤租屋處樓下中藥行騎樓 李漢欽以門號0000000000號行動電話與黃榮坤所持用之門號0000000000號行動電話聯絡後，以 2,000元之價格向黃榮坤購買甲基安非他命 1包，由黃榮坤親自送貨。 1.被告黃榮坤於警詢、準備程序及審判中之自白（見他字卷第182-192頁、本院卷第78頁、第119頁） 2.證人李漢欽於警詢及偵訊時之證述（見他字卷第149-158頁、第175-177頁） 3.109年聲監字第267號通訊監察書、109年聲監續字第580號通訊監察書、黃榮坤門號0000000000號與李漢欽門號0000000000號通訊監察譯文（見警卷第137-140頁、第134-136頁） 4.黃榮坤門號0000000000號通聯調閱查詢單、李漢欽門號0000000000號通聯調閱查詢單（見他字卷第162頁、第229頁） 5.現場蒐證照片（出處同前） 黃榮坤販賣第二級毒品，累犯，處有期徒刑伍年貳月。未扣案之行動電話壹支（含0000000000號SIM卡壹張）、犯罪所得新臺幣貳仟元均沒收，於全部或一部不能沒收或不宜執行沒收時，均追徵其價額。 8 李漢欽 於109年10月20日晚間7時30分許/ 地點同上 李漢欽以門號0000000000號行動電話與黃榮坤所持用之門號0000000000號行動電話聯絡後，以 2,000元之價格向黃榮坤購買甲基安非他命 1包，由黃榮坤親自送貨。  1.被告黃榮坤於偵訊、本院準備程序及審判中之自白（ 見他字卷第263-265頁、本院卷第78頁、第119頁） 2.-5.同上  黃榮坤販賣第二級毒品，累犯，處有期徒刑伍年貳月。未扣案之行動電話壹支（含0000000000號SIM卡壹張）、犯罪所得新臺幣貳仟元均沒收，於全部或一部不能沒收或不宜執行沒收時，均追徵其價額。 9 李漢欽 於109年10月24日中午12時20分許 / 地點同上   李漢欽以門號0000000000號行動電話與黃榮坤所持用之門號0000000000號行動電話聯絡後，以 2,000元之價格向黃榮坤購買甲基安非他命 1包，由黃榮坤親自送貨。 1.被告黃榮坤於警詢、偵訊、準備程序及審判中之自白（見他字卷第182-192頁、第263-265頁、本院卷第78頁、第119頁） 2.-5.同上。  黃榮坤販賣第二級毒品，累犯，處有期徒刑伍年貳月。未扣案之行動電話壹支（含0000000000號SIM卡壹張）、犯罪所得新臺幣貳仟元均沒收，於全部或一部不能沒收或不宜執行沒收時，均追徵其價額。 10 李漢欽 於109年10月24日晚間7時26分許/ 地點同上  李漢欽以門號0000000000號行動電話與黃榮坤所持用之門號0000000000號行動電話聯絡後，以 2,000元之價格向黃榮坤購買甲基安非他命 1包，由黃榮坤親自送貨。 1.被告黃榮坤於警詢、偵訊、準備程序及審判中之自白（見他字卷第182-192頁、第263-265頁、本院卷第78頁、第119頁） 2.-5.同上。   黃榮坤販賣第二級毒品，累犯，處有期徒刑伍年貳月。未扣案之行動電話壹支（含0000000000號SIM卡壹張）、犯罪所得新臺幣貳仟元均沒收，於全部或一部不能沒收或不宜執行沒收時，均追徵其價額。 11  李漢欽 於109年11月1日上午8、9時許/ 在宜蘭縣羅東鎮羅東文化工塲旁溜冰場 李漢欽以門號0000000000號行動電話與黃榮坤所持用之門號0000000000號行動電話聯絡後，以 2,000元之價格向黃榮坤購買甲基安非他命 1包，由黃榮坤親自送貨。 1.被告黃榮坤於準備程序及審判中之自白（本院卷第78頁、第119頁） 2.-5.證據同上。 黃榮坤販賣第二級毒品，累犯，處有期徒刑拾年貳月。未扣案之行動電話壹支（含0000000000號SIM卡壹張）、犯罪所得新臺幣貳仟元均沒收，於全部或一部不能沒收或不宜執行沒收時，均追徵其價額。